臺灣高等法院高雄分院民事裁定
111年度抗字第195號
抗  告  人  沈皇達  
相  對  人  沈姚美英
上列抗告人因與相對人間聲請假扣押事件，對於中華民國111年6
月17日臺灣橋頭地方法院111年度全字第62號所為裁定提起抗告
，本院裁定如下：
    主  文
抗告駁回。
抗告訴訟費用由抗告人負擔。
    理  由
一、聲請及抗告意旨略以：相對人為抗告人之祖母，前曾允諾將
    其所有門牌號碼高雄市○○區○○路000號房地（下稱系爭房地
    ）贈與抗告人，並授權抗告人代為處理出售事宜。嗣系爭房
    地以新臺幣（下同）1,026萬元出售，經扣除貸款及稅賦後
    尚餘400萬元，現存放於高雄市第三信用合作社鳳山分社帳
    戶00000000000000號履約保證專戶（下稱系爭履保專戶）內
    ，相對人本應給付該餘額，唯恐相對人之子即第三人沈錦興
    因負債累累動用該筆款項，致抗告人權益受損，爰聲請就系
    爭履保專戶內之款項予以假扣押等語 
二、按債權人就金錢請求或得易為金錢請求之請求，欲保全強制
    執行者，得聲請假扣押；假扣押，非有日後不能強制執行或
    甚難執行之虞者，不得為之；請求及假扣押之原因，應釋明
    之。前項釋明如有不足，而債權人陳明願供擔保或法院認為
    適當者，法院得定相當之擔保，命供擔保後為假扣押，民事
    訴訟法第522條第1項、523條第1項、526條第1項、第2項，
    分別定有明文。而所謂不能強制執行，如債務人浪費財產，
    增加負擔，或就其財產為不利益之處分，將成為無資力之情
    形等是，所謂恐難執行，如債務人將移往遠方或逃匿是（最
    高法院19年抗字232號裁判參照）。次按所謂釋明，係指當
    事人提出證據，使法院就其主張之事實，得生薄弱之心證，
    信其大概如此之行為。並需於釋明其事實上之主張時，同時
    提出可供法院得隨時進行調查之證據而言，故當事人如未同
    時提出供釋明用之證據，法院無裁定限期命其補正之必要。
    故債權人聲請假扣押，應就其請求及假扣押之原因提出證據
    加以釋明，必因釋明而有不足，經債權人陳明願供擔保或法
    院認為適當者，始得命供擔保後為假扣押，若債權人就其假
    扣押之原因未予釋明，縱就債務人所應受之損害陳明願供擔
    保，仍不得認該擔保已補釋明之欠缺，其假扣押之聲請應不
    予准許。
三、經查：
　㈠關於請求原因部分：
　　抗告人主張相對人已贈與系爭房地，並負有交付系爭房地出
    售後所得款項之義務等情，業據其提出同意書、不動產買賣
    契約書、高雄三信買賣價金履約保證金合約書等件為證（見
    原審卷第8至25頁），可認抗告人已釋明其有請求相對人交
    付系爭房地價款之請求原因存在。
  ㈡關於假扣押之原因部分：
　　抗告人固主張系爭房地出售之款項現存放於系爭履保專戶內
    ，然因相對人之子沈錦興經濟狀況不佳，恐有動用之虞云云
    ，並提出沈錦興之法院通知書、民事判決書等件為證（見原
    審卷第26至45頁、本院卷第21至23頁），惟此部分僅得證明
    沈錦興確有債務糾紛，然此與相對人是否履行其贈與義務並
    無關連；至抗告人雖另提出相對人通知終止委任之存證信函
    （見本院卷第25頁），惟仍無從遽認相對人將就其財產為不
    利之處分，並致日後有不能強制執行或甚難執行之虞。此外
    ，抗告人復未能提出其他證據資料釋明本件相對人有何浪費
    財產、增加負擔，就其財產為不利益之處分，使將成為無資
    力，或相對人將移往遠方、逃匿，亦未釋明相對人財產與其
    債權相差懸殊，將無法或不足清償其債權，則依首揭規定及
    說明，本件自難認抗告人已就假扣押原因為釋明。
四、綜上所述，抗告人並未釋明假扣押之原因，其假扣押之聲請
    於法即有未合，不得准許。原裁定駁回抗告人假扣押之聲請
    ，於法並無不合，抗告意旨猶執前詞指摘原裁定不當，求予
    廢棄，為無理由，應予駁回。
五、據上論結，本件抗告為無理由，裁定如主文。　　
中　　華　　民　　國　　111 　年　　6 　　月　　30　　日
                    民事第五庭    
                        審判長法  官 蘇姿月 
                              法  官 郭宜芳
                              法  官 謝雨真
以上正本證明與原本無異。
如不服本裁定應於送達後10日內向本院提出再抗告狀（須按他造
當事人之人數附繕本），並繳納再抗告費新臺幣1,000元。再為
抗告僅得以適用法規顯有錯誤為理由，並應委任律師為代理人。
如委任律師提起再抗告者，應一併繳納再抗告費。
中　　華　　民　　國　　111 　年　　6 　　月　　30　　日
                              書記官 陳勃諺
再抗告人之配偶、三親等內之血親、二親等內之姻親，或再抗告
人為法人、中央或地方機關時，其所屬專任人員具有律師資格並
經法院認適當者，亦得為第三審代理人。
再抗告人或其法定代理人具有律師資格者及前項情形，應於提起再抗告或委任時釋明之。